臺灣高雄地方法院刑事判決　　　　　　　 94年度訴字第942號
公　訴　人　臺灣高雄地方法院檢察署檢察官
被　　　告　丙○○
　　　　　　　　　　另案於臺灣高雄第二監獄執行中
　　　　　　己○○
共　　　同
指定辯護人　本院公設辯護人黃文德、戊○○
上列被告等因毒品危害防制條例等案件，經檢察官提起公訴（九
十三年度偵字第二二四八七號），本院判決如下：
    主  文
丙○○共同連續販賣第二級毒品，處有期徒刑柒年捌月。扣案如
附表編號一、二、五、六、九、十、十二所示之物均沒收銷燬之
。販賣毒品所得之財物新臺幣貳萬元與己○○連帶沒收，如全部
或一部不能沒收時，以其財產抵償之。
己○○未經許可，持有刀械，處有期徒刑肆月，扣案如附表編號
十四、十五所示之物沒收；又共同連續販賣第二級毒品，處有期
徒刑柒年肆月，扣案如附表編號一、二、五、六、九、十、十二
所示之物均沒收銷燬之，販賣毒品所得之財物新臺幣貳萬元與丙
○○連帶沒收，如全部或一部不能沒收時，以其財產抵償之。應
執行有期徒刑柒年陸月，扣案如附表編號十四、十五所示之物沒
收，扣案如附表編號一、二、五、六、九、十、十二所示之物均
沒收銷燬之，販賣毒品所得之財物新臺幣貳萬元與丙○○連帶沒
收，如全部或一部不能沒收時，以其財產抵償之。
    事  實
一、己○○明知武士刀係槍砲彈藥刀械管制條例規定之管制刀械
    ，未經中央主管機關許可，不得擅自持有，竟基於持有武士
    刀之犯意，於民國九十一年六月間某日，在其位於高雄市○
    ○區○○路七０七巷二弄十一號之住處內，自友人乙○○（
    應由檢察官另行偵辦）處，受贈、收受如附表編號十四、十
    五所示之武士刀而持有之，並將之放置於其前開住處內。
二、己○○與丙○○均明知甲基安非他命係毒品危害防制條例第
    二條第二項第二款所定之第二級毒品，不得持有、販賣，竟
    意圖營利而共同基於販賣第二級毒品之概括犯意聯絡，自九
    十三年九月間某日起，在己○○上開住處內，由丙○○先持
    其所有如附表編號十二、編號五所示之金屬搗鎚及研磨機具
    ，將其購入之第二級毒品甲基安非他命敲碎、攪拌，再由渠
    二人共同將敲碎、攪拌完成之第二級毒品甲基安非他命，以
    如附表編號六、九、十所示之電子磅秤、分裝杓、夾鏈袋予
    以分裝以利販售，嗣並由丙○○負責與欲購買第二級毒品甲
    基安非他命之人聯絡、議價及收取價金，而由己○○負責在
    其前揭住處樓下或附近路口，將第二級毒品甲基安非他命送
    交與購買者之方式，以一、二週一次或一週二、三次之頻率
    ，以每包毒品最少新臺幣（下同）一千元之價格，二人共同
    連續販賣數量不詳之第二級毒品甲基安非他命達二十、三十
    次，丙○○再不定期給與己○○五百元至數千元，作為共同
    販賣第二級毒品甲基安非他命之代價。嗣於九十三年十一月
    五日下午四時許，經警持搜索票至己○○上揭住處搜索，查
    獲並扣得如附表所示之物，因而知悉上情。
三、案經高雄市政府警察局前鎮分局移送臺灣高雄地方法院檢察
    署檢察官偵查起訴。
    理  由
壹、程序方面
一、按被告以外之人於審判外之言詞或書面陳述，除法律有規定
    者外，不得作為證據，刑事訴訟法第一百五十九條第一項定
    有明文。又被告以外之人於審判外之陳述，雖不符前四條之
    規定，而經當事人於審判程序同意作為證據，法院審酌該言
    詞陳述或書面陳述作成時之情況，認為適當者，亦得為證據
    。當事人、代理人或辯護人於法院調查證據時，知有第一百
    五十九條第一項不得為證據之情形，而未於言詞辯論終結前
    聲明異議者，視為有前項之同意，刑事訴訟法第一百五十九
    條之五亦定有明文。卷附之高雄市政府九十三年十一月二十
    四日高市府警保字第０九三００五九八八八號函、法務部調
    查局九十四年一月二十八日調科壹字第二二００一八九六０
    號鑑定通知書、高雄醫學大學附設中和紀念醫院九十四年一
    月四日第九三一二—五三九號、九十四年四月十九日第九四
    ０四—三八三號、第九四０四—三八四號、第九四０四—三
    八五號、第九四０四—三八六號、第九四０四—三八八號檢
    驗報告，係被告以外之人於審判外之書面陳述，而公訴人、
    被告二人及其辯護人就上開書面陳述，並未於本院審理過程
    中聲明異議，依前開刑事訴訟法第一百五十九條之五第二項
    之規定，應視為渠等同意將該等陳述作為證據，本院並審酌
    前開書面陳述作成時之情況均屬正常，認適當作為證據，故
    認上開陳述具有證據能力。
二、次按，被告以外之人於偵查中向檢察官所為之陳述，除顯有
    不可信之情況者外，得為證據，刑事訴訟法第一百五十九條
    之一第二項定有明文，本件被告己○○以證人身分於檢察官
    偵查中所為之證述內容，就被告丙○○而言，雖屬被告以外
    之人於審判外之陳述，然該證述既由己○○具結擔保其證詞
    之真實性，且經本院提示後，公訴人、被告二人及其辯護人
    對其證據能力不爭執，是並無顯有不可信之情況，自應具有
    證據能力。
三、本件被告己○○於警詢中之陳述，就被告丙○○言，為被告
    以外之人於審判外之陳述，且經被告丙○○辯護人於本院審
    理中主張其無證據能力，復查無其他依法得為證據之情事，
    依上開條文規定，自不得作為證據。惟依刑事訴訟法第一百
    五十九條第一項規定所禁止作為證據者，僅係禁止作為認定
    犯罪事實及法律效果之實質證據，至於作為證明其他證據證
    明力之彈劾證據，屬自由證明範圍，要非為法所禁止。是被
    告己○○於警詢中之陳述，仍得作為其所為其他陳述之彈劾
    證據，不受刑事訴訟法第一百五十九條第一項之限制。
四、本件扣案如附表編號五、十、十二所示之物，被告二人之辯
    護人為渠等辯稱：該三項物品非被告二人所有，故與本案無
    關連性，應無證據能力云云。然查，該三項物品均係在被告
    己○○住處所查扣，而查扣之時，被告丙○○亦在現場，則
    該三項物品是否為被告二人所有、能否僅以被告二人於本院
    中之辯解，即遽認與被告二人無關，業為本案所欲調查之重
    點，且前開三項物品，經送檢驗結果，均有第二級毒品甲基
    安非他命成分，並為一般販賣毒品者所可能使用之物品，是
    上揭三項物品，要與被告二人販賣第二級毒品甲基安非他命
    犯行成立與否之認定，有極大之關連性存在，是辯護人此一
    辯解顯無可採，前開三項物品自應具有證據能力。
貳、實體方面
一、上揭犯罪事實關於被告己○○持有武士刀部分，業據被告己
    ○○於本院審理時坦承不諱，並有查獲照片（見警卷第二六
    、二八頁）附卷可稽，復有如附表編號十四、十五所示之武
    士刀二支扣案可資佐證。而扣案之上開二支武士刀，經送高
    雄市政府警察局保安科鑑驗結果，認附表編號十四所示之武
    士刀一支，其刀刃長四十六點五公分、刀柄長二十點五公分
    、單刃開鋒，而附表編號十五所示之武士刀一支，其刀刃長
    四十七公分、刀柄長二十一公分、單刃開鋒，與查禁刀械中
    之武士刀（外型似長刀，刀刃長短不一，手把稍長，可供雙
    手握用，刀柄十五公分以上、刀刃三十五公分以上、刀刃開
    鋒）之要件及圖例說明相符，故係屬管制刀械，有高雄市政
    府九十三年十一月二十四日高市府警保字第０九三００五九
    八八八號函暨附件相片（見偵卷第四十至四三頁）在卷足憑
    ，則被告己○○前開自白顯與事實相符，堪以採信。此部分
    事證明確，被告己○○上開犯行，洵堪認定。
二、另訊據被告丙○○、己○○二人均矢口否認有何販賣第二級
    毒品犯行，被告丙○○辯稱：伊並未在己○○家中居住，員
    警查獲本案當天中午十一、十二時左右，伊到己○○住處找
    他，之後伊吸了海洛因煙就睡著，不久警察就來搜索，查獲
    之扣案物品均與伊無關，僅有二支行動電話是伊所有，伊並
    沒有販賣甲基安非他命之情云云；被告己○○辯稱：本件扣
    案物品中，甲基安非他命、分裝杓、部分夾鏈袋是伊所有，
    電子磅秤則係伊向他人所借用，均是供伊施用毒品所用，而
    扣案之研磨機具、部分夾鏈袋、金屬搗鎚、塑膠鎚、仿雙獅
    牌海洛因磚章等物品，是伊友人乙○○留在伊住處，與伊無
    關，伊先前會在警詢及偵訊中陳述丙○○有販賣甲基安非他
    命，是因為員警要求伊誣陷丙○○，而伊怕被收押、想要獲
    得交保，方會為該等不實之陳述云云。經查：
(一)、被告二人共同販賣第二級毒品甲基安非他命之事實，業據被
    告己○○於偵訊中以證人身分結證稱：丙○○是於三、四個
    月前開始到伊住處居住，扣案之毒品、研磨機、電子磅秤、
    金屬搗鎚均為丙○○所有，扣案之夾鏈袋則是丙○○叫伊所
    購得，該等扣案物品均是丙○○販賣毒品所用，丙○○係以
    扣案之金屬搗鎚將大塊之甲基安非他命敲碎，再由伊及丙○
    ○以夾鏈袋分裝，伊並有見過丙○○將甲基安非他命以扣案
    之研磨機具加以攪拌，而伊約自二、三個月前開始，幫忙丙
    ○○將毒品送交購毒者，有時一、二個星期送一次，有時則
    一星期送二、三次，總共送了約二、三十次，交易地點有時
    在伊住處樓下，有時在路口，但價錢均由丙○○與購買者議
    定，並由丙○○向購買者收取，而伊會幫丙○○送毒品，是
    因為丙○○不定時會給伊五百元至數千元花用，又丙○○只
    有販賣甲基安非他命，沒有販賣海洛因等語（見九十三年十
    二月十三日偵訊筆錄，偵卷第二九至三七頁）明確，核與其
    先前於第二次警詢中供述：丙○○有在販賣毒品，丙○○都
    是叫伊將毒品送去給其友人後，其友人再自行與丙○○結帳
    ，又毒品每包價格最少一千元等語（見警卷第四頁背面）相
    符，並有如附表編號一、二、五、六、九、十、十二所示之
    物扣案可憑，且該等扣案物品，經送鑑驗結果，如附表編號
    一、二所示之物，分別確係第二級毒品甲基安非他命八包（
    驗後毛重共計五點九公克）、一包（驗後淨重零點零三公克
    ，空包裝重零點二五公克），又如附表編號五、六、九、十
    、十二所示之物，則均有第二級毒品甲基安非他命成分，有
    法務部調查局九十四年一月二十八日調科壹字第二二００一
    八九六０號鑑定通知書（見偵卷第五四頁）、高雄醫學大學
    附設中和紀念醫院九十四年一月四日第九三一二—五三九號
    （見偵卷第四九之一頁）、九十四年四月十九日第九四０四
    —三八三號、第九四０四—三八四號、第九四０四—三八五
    號、第九四０四—三八六號、第九四０四—三八八號檢驗報
    告（見本院卷第三四至三七、第三九頁）附卷可佐，是被告
    二人以前開行為分擔方式，共同販賣第二級毒品甲基安非他
    命之事實，堪以認定。又被告己○○自陳送交第二級毒品甲
    基安非他命與購毒者，得自被告丙○○處獲得上開利益，再
    參以甲基安非他命係第二級毒品，為不易取得之違禁物，且
    販賣第二級毒品罪責甚重，並為警方嚴厲查緝之重點，此乃
    眾所周知之情，是販賣第二級毒品甲基安非他命者，若非有
    暴利可圖，應無甘冒遭供出來源或被檢警查緝法辦而受重刑
    處罰之危險，而為平價或低於販入價格而販賣毒品之理，況
    被告丙○○因本件販賣第二級毒品甲基安非他命之行為，尚
    能給付被告己○○上開報酬，益加彰顯其有營利之意思及結
    果，故被告二人販賣毒品，均有營利之意圖乙情，亦堪認定
    。
(二)、雖被告二人以前詞置辯，且被告己○○以證人身分於本院審
    理中亦證述：扣案之甲基安非他命係伊所有，是伊自己買來
    要供自己施用，伊先前於第二次警詢及偵訊中所為丙○○有
    在販賣甲基安非他命、伊有幫丙○○送毒品之陳述，是因為
    警察告訴伊要伊誣陷丙○○才能交保，伊方會如此陳述，伊
    第一次警詢中之陳述內容方屬真實云云（見本院卷第七七至
    八十頁），然關於警員要求誣陷被告丙○○之情節，被告己
    ○○陳稱：在員警將伊帶回警局及製作警詢筆錄過程中，負
    責詢問之員警丁○○均有要伊誣陷丙○○，並於製作警詢筆
    錄過程中，有一直將錄音機中斷以要求伊配合製作警詢筆錄
    云云（見本院卷第一二二、一二六頁），惟證人丁○○於本
    院審理中證述：伊在將被告己○○帶回警局之過程中，並未
    告知其要誣陷丙○○方能交保，而製作警詢筆錄時，伊有全
    程錄音，未曾中斷，且在此過程中，伊亦未要求己○○誣陷
    丙○○等語（見本院卷第一二三至一二五頁），且經本院勘
    驗被告己○○第二次警詢錄音帶之結果，該次警詢錄音採全
    程錄音、並無中斷之情形，有本院勘驗筆錄可證（見本院卷
    第一二六頁），復參以警員若果於將被告己○○帶回警局之
    過程中，即有要求被告己○○誣指被告丙○○之情，何以被
    告己○○未於製作第一次警詢筆錄時，即為被告丙○○有販
    賣毒品之陳述？是被告己○○辯稱其係因為警員要求誣陷，
    方為不利於被告丙○○之陳述云云，顯與事實不符，要無可
    採。
(三)、至被告己○○初於第一次警詢中、九十四年三月三日檢察官
    偵訊中、及本院審理中，均為其與被告丙○○並未販賣毒品
    之陳述，而與其前開第二次警詢及九十三年十二月十三日偵
    訊中所為之證述內容不相符合，然查：(1)被告己○○前開所
    為對被告丙○○不利之陳述中，並非僅係單純指稱被告丙○
    ○有販賣第二級毒品甲基安非他命之情，其尚陳述自己參與
    該犯行之情形，故該等陳述並非僅係將犯罪之責任全然推諉
    與共犯之人，以期脫免自身刑責之言論，復參以被告丙○○
    自陳與被告己○○間並無仇怨（見偵卷第三五頁），被告己
    ○○亦無搆詞誣陷被告丙○○，並導致自己亦需受販賣第二
    級毒品此一重罪之訴追之理，是其上開不利於其自身與被告
    丙○○之陳述，自有相當程度之信憑性；(2)被告己○○雖供
    述是因為害怕遭受羈押、想要交保方會為前開不利於被告丙
    ○○及自己之陳述，惟被告己○○之教育程度為國中畢業，
    有其年籍資料可稽（見警卷第二頁），且其於本院審理中，
    對於公訴人、辯護人及本院所為之提問，均能應答自如，其
    智識能力亦顯與一般常人無異，復參以其先前並有施用毒品
    之前科紀錄（此有臺灣高等法院被告前案紀錄表可證），是
    其當知販賣毒品罪責遠較施用、持有毒品罪責為重，並為犯
    罪偵查機關嚴厲查緝之重點，則衡以一般常情，偵、審機關
    當無輕縱販毒者，反而對施用、持有毒品者施以羈押之理，
    而此由被告己○○於查獲後之本院羈押訊問中供陳：伊沒有
    販賣海洛因、甲基安非他命，亦未加工、包裝毒品云云（見
    本院九十三年度聲羈字第九０三號卷第四頁），亦足證其主
    觀上之認知，係「承認販賣毒品罪行，反亦遭致羈押而無法
    獲致釋放」，是其辯稱係因畏懼遭受羈押、想要交保方會為
    上開陳述乙節，要與常情不符，顯無可採；(3)被告己○○於
    前開九十三年十二月十三日所為之證述內容中，其提及有接
    觸過第二級毒品甲基安非他命之扣案物品者，經送鑑驗結果
    ，其上確實均有第二級毒品甲基安非他命成分，業已敘述如
    前，復參以該等扣案物品中之研磨機具、金屬搗鎚，於一般
    施用毒品者，均不致會持之與毒品接觸，而係在販賣毒品之
    人，方會用以分解體積較大之毒品而便於販售，是依本件所
    扣案之物品及其狀況，益徵被告己○○此一證述之可採；(4)
    再觀之被告二人否認販賣毒品之陳述，被告己○○初於第一
    次警詢中供述：扣案物品中，海洛因、研磨機具、電子磅秤
    、計算機、分裝杓一支、部分夾鏈袋、二支手機、金屬搗鎚
    、塑膠鎚均為伊所有，伊與被告丙○○認識僅一月云云（見
    警卷第二、三頁），於九十四年三月三日偵訊中供陳：扣案
    之安非他命為伊所有，扣案之海洛因是丙○○帶來的云云（
    見偵卷第五七頁），於本院審理中證述：被告丙○○在伊住
    處住了一個月左右云云（見本院卷第七九頁）；而被告丙○
    ○於警詢中陳稱：扣案物品中，有二支手機為伊所有，研磨
    機具及仿雙獅牌海洛因磚章是己○○友人所寄放，其餘物品
    均應為己○○所有，伊與己○○認識一年多，並未居住在己
    ○○住處云云（見警卷第六、七頁），於九十三年十二月十
    三日偵訊時供稱：本案遭查獲前幾日，伊就開始住在被告己
    ○○家中云云（見偵卷第三七頁），渠二人並於本院審理中
    陳述如上開答辯內容，則渠二人前揭陳述，就扣案物品何人
    所有、被告丙○○有無在被告己○○家中居住、居住時間多
    久等情，非但其自身之供述先後不一，且彼此間之陳述內容
    亦不相符合，足證渠二人上開辯詞，均屬事後卸責之詞，無
    可採信。綜上，被告己○○前開第二次警詢及九十三年十二
    月十三日偵訊中所為之證述內容，雖有與其其他陳述不相一
    致之處，然仍有上揭事證可佐，堪認係與事實相符而足資採
    信。
(四)、綜上所述，被告二人前揭販賣第二級毒品甲基安非他命犯行
    ，罪證亦屬明確，洵堪認定。
三、按甲基安非他命為毒品危害防制條例第二條第二項第二款所
    稱之第二級毒品，故核被告丙○○所為，係犯毒品危害防制
    條例第四條第二項之販賣第二級毒品罪；核被告己○○所為
    ，係犯槍砲彈藥刀械管制條例第十四條第三項之未經許可持
    有刀械罪及毒品危害防制條例第四條第二項之販賣第二級毒
    品罪。被告二人就前開販賣第二級毒品犯行，有犯意聯絡及
    行為分擔，均為共同正犯。被告二人持有第二級毒品之低度
    行為，為販賣第二級毒品之高度行為所吸收，不另論罪。另
    按非法持有槍砲彈藥刀械等違禁物，所侵害者為社會法益，
    如同時持有之違禁物，客體種類相同（同為手槍、或同為子
    彈，或同為刀械），縱令持有之客體有數個（如數支手槍、
    數顆子彈、數支刀械）仍屬單純一罪，不發生想像競合犯之
    問題，除非同時持有二種以上不同種類之違禁物客體，始有
    一行為觸犯數罪名之想像競合犯之問題，故被告己○○同時
    持有屬管制刀械之武士刀二支，係同時持有種類相同之違禁
    物客體，為單純一罪。又被告二人先後多次販賣第二級毒品
    犯行，時間緊接，犯罪構成要件相同，顯係基於概括犯意為
    之，應依連續犯之規定論以一罪，並就此犯行部分加重其刑
    。被告己○○所犯上開二罪間，犯意各別、行為互殊，觸犯
    構成要件相異之罪名，自應分論併罰。爰審酌被告二人販賣
    第二級毒品甲基安非他命，嚴重危害他人身心健康，犯罪情
    節實屬重大，而被告己○○復無視於政府嚴格管制刀械之政
    策，竟收受前開管制刀械而持有之，所為對社會治安有顯著
    之潛在危險性，且被告二人犯後均否認有販賣第二級毒品犯
    行，態度難認良好，復參以渠二人販賣毒品之次數、數量，
    而被告丙○○在本件販賣第二級毒品犯行中係居於主導之地
    位，惡性較被告己○○為重等一切情狀，分別量處如主文所
    示之刑，並就被告己○○部分定其應執行之刑，以示懲儆。
四、扣案如附表編號十四、十五所示之物，經送請高雄市政府警
    察局保安科鑑定結果，認係管制刀械，業如前述，其既均為
    違禁物，不問屬於犯人與否，應依刑法第三十八條第一項第
    一款規定宣告沒收。扣案如附表編號一、二所示物品均為第
    二級毒品甲基安非他命之事實，業如前述，而因鑑定單位一
    般係以傾倒之方式，將包裝袋內之毒品倒出而與包裝袋分離
    而稱重，必要時，輔以刮杓刮取袋內毒品，然無論依何種方
    式分離，包裝袋內均有極微量之毒品殘留，業經法務部調查
    局以九十三年三月十九日調科壹字第０九三００一一三０六
    ０號函釋在案，此為本院職務上已知之事實，足認前開空包
    裝袋，其內均含極微量第二級毒品甲基安非他命殘留而無法
    析離，應整體視為查獲之第二級毒品甲基安非他命，依毒品
    危害防制條例第十八條第一項前段之規定，諭知沒收銷燬之
    ；至於鑑識耗損之第二級毒品甲基安非他命，既已滅失，爰
    不再行諭知沒收銷燬，併此敘明。又扣案如附表編號五、六
    、九、十、十二所示之物，經本院送驗結果，均有第二級毒
    品甲基安非他命成分之事實，亦如前述，其上既殘留第二級
    毒品甲基安非他命殘渣，且如上所述，已與該等毒品殘渣無
    法分析剝離，爰依毒品危害防制條例第十八條第一項前段規
    定與毒品殘渣一併宣告沒收銷燬之。又被告二人本件販賣毒
    品所得二萬元（被告己○○稱販賣第二級毒品甲基安非他命
    二、三十次，每次最少一千元，於無其他證據可資佐證下，
    應從被告最有利之計算為認定，即以被告二人販售第二級毒
    品甲基安非他命二十次計算，每次一千元，共計二萬元），
    係被告二人為本件販賣第二級毒品犯行所得之財物，基於共
    同正犯在犯意聯絡範圍內之犯罪行為，應由各共犯同負全部
    責任（最高法院六十二年度第二次刑庭總會決議、六十六年
    度第一次刑庭庭推總會決議、司法院院字第二０二四號解釋
    可供參酌），是依毒品危害防制條例第十九條第一項規定，
    宣告連帶沒收之，如全部或一部不能沒收時，並以被告二人
    財產抵償之。至於扣案如附表編號三、四、七、八、十一、
    十三、十六所示物品（其中如附表編號十六所示物品，經送
    鑑定後，認非屬管制刀械，且非被告己○○前開未經許可持
    有刀械罪之起訴範圍，有上開高雄市政府九十三年十一月二
    十四日高市府警保字第０九三００五九八八八號函可佐，並
    經公訴人於本院審理中陳述明確，見本院卷第一三０頁），
    因無證據證明與被告二人前揭犯行有何關連，爰不為沒收或
    沒收銷燬之宣告，併此敘明。
據上論斷，依刑事訴訟法第二百九十九條第一項前段，槍砲彈藥
刀械管制條例第十四條第三項，毒品危害防制條例第四條第二項
、第十八條第一項前段、第十九條第一項，刑法第十一條、第二
十八條、第五十六條、第五十一條第五款、第三十八條第一項第
一款，判決如主文。
本案經檢察官甲○○到庭執行職務。
中　　華　　民　　國　　九十四　　年　十一　月　十一　日
                  刑事第五庭    審判長法　官 李嘉興
                                      法　官 林俊寬
                                      法　官 陳君杰
以上正本證明與原本無異。
如不服本判決，應於判決送達後十日內，向本院提出上訴狀。
中　　華　　民　　國　　九十四　　年　十一　月　十一　日
                                      書記官 陳昱良
附錄本案論罪科刑法條全文：
槍砲彈藥刀械管制條例第十四條第三項
未經許可，持有或意圖販賣而陳列刀械者，處一年以下有期徒刑
、拘役或新台幣五十萬元以下罰金。
毒品危害防制條例第四條第二項
製造、運輸、販賣第二級毒品者，處無期徒刑或七年以上有期徒
刑，得併科新台幣七百萬元以下罰金。
附表：
┌──┬─────────────────────────┬───┐
│編號│物品                                              │數量  │
├──┼─────────────────────────┼───┤
│ 一 │第二級毒品甲基安非他命（驗後毛重共計五點九公克）  │八包  │
├──┼─────────────────────────┼───┤
│ 二 │第二級毒品甲基安非他命（驗後淨重零點零三公克，空包│一包  │
│    │裝重零點二五公克）                                │      │
├──┼─────────────────────────┼───┤
│ 三 │第一級毒品海洛因（驗後淨重零點零七公克，空包裝重零│一包  │
│    │點二九公克）                                      │      │
├──┼─────────────────────────┼───┤
│ 四 │無毒品成分之白色粉末（驗後毛重共計六七點零一公克）│八包  │
├──┼─────────────────────────┼───┤
│ 五 │殘留第二級毒品甲基安非他命之研磨機具              │一組  │
├──┼─────────────────────────┼───┤
│ 六 │殘留第二級毒品甲基安非他命之電子磅秤              │一台  │
├──┼─────────────────────────┼───┤
│ 七 │行動電話                                          │五具  │
├──┼─────────────────────────┼───┤
│ 八 │計算機                                            │一台  │
├──┼─────────────────────────┼───┤
│ 九 │殘留第二級毒品甲基安非他命之分裝杓                │二支  │
├──┼─────────────────────────┼───┤
│ 十 │殘留第二級毒品甲基安非他命之夾鏈袋                │十二包│
├──┼─────────────────────────┼───┤
│十一│仿雙獅牌海洛因磚章                                │一枚  │
├──┼─────────────────────────┼───┤
│十二│殘留第二級毒品甲基安非他命之金屬搗鎚              │一支  │
├──┼─────────────────────────┼───┤
│十三│塑膠鎚                                            │一支  │
├──┼─────────────────────────┼───┤
│十四│武士刀（刀刃長四十六點五公分，刀柄長二十點五公分）│一支  │
├──┼─────────────────────────┼───┤
│十五│武士刀（刀刃長四十七公分，刀柄長二十一公分）      │一支  │
├──┼─────────────────────────┼───┤
│十六│武士刀（刀刃長二十七點五公分，刀柄長十四點七公分）│一支  │
└──┴─────────────────────────┴───┘
